【裁判字號】    97,簡上,113
【裁判日期】    970529
【裁判案由】    違反毒品危害防制條例
【裁判全文】
臺灣臺南地方法院刑事判決             97年度簡上字第113號
上  訴  人  乙○○
即  被  告
上列上訴人因違反毒品危害防制條例案件，不服本院96年度簡字
第4429號，中華民國96年12月31日第一審簡易判決（聲請簡易判
決處刑案號：96年度偵字第17100號）提起上訴，本院管轄第二
審之合議庭判決如下：
    主  文
上訴駁回。
    事  實
一、乙○○基於無償轉讓第三級毒品Ｋ他命（以下稱為Ｋ他命）
    之犯意，於民國96年11月9日上午8時30分許，在臺南縣永康
    市○○路703巷3弄34號住處內，無償轉讓第三級毒品Ｋ他命
    一小包（毛重0.4公克，驗後淨重0.055公克）予甲○○，為
    警於同日上午10時許，持搜索票查獲，扣得乙○○持有中之
    第三級毒品Ｋ他命五包（其中一包毛重為3.55公克、餘四包
    毛重各0.85公克，驗後總淨重5.267公克）、甲○○持有中
    之第三級毒品Ｋ他命一包。
二、案經臺南市警察局移送臺灣臺南地方法院檢察署檢察官偵查
    起訴。
    理  由
壹、證據能力部分：
一、證人甲○○接受司法警察詢問時所為之陳述，係屬被告以外
    之人於審判外之言詞陳述，既經被告明示不同意採為證據之
    意思，依刑事訴訟法第159條第1項之規定，應認為不具證據
    能力。
二、按被告以外之人於偵查中向檢察官所為之陳述，除顯有不可
    信之情況者外，得為證據，刑事訴訟法第159條之1第2項定
    有明文。本件證人甲○○於偵查中具結後所為之證言，依上
    開規定，自具有證據能力。
三、上述證據以外之其他證據，既經被告表示同意採為證據之意
    思，且無事實顯示係公務員因違法蒐證所取得之證據，本院
    審酌該等證據作成時之情況，亦認為適於作為證據，依刑事
    訴訟法第159條之4第1款、第159條之5第1項等規定，應認為
    均有證據能力。
貳、實體部分：
一、訊據被告乙○○矢口否認轉讓Ｋ他命予甲○○，辯稱：司法
    警察在甲○○持有中查獲之Ｋ他命，乃伊與甲○○合資所購
    ，並非伊無償轉讓予甲○○云云。惟查：
  (一)被告於警詢及偵查中均明白供承：「我只知道甲○○有吸食
    Ｋ他命，因為甲○○有跟我『要』Ｋ他命毒品」、「96年11
    月9日上午8時他（乙○○）在我居所跟我『要』Ｋ他命吸食
    」等語（見警卷第2頁、偵卷第6頁）。非但隻字未提「合資
    購買」之情節，且均陳述「給予」Ｋ他命。並與證人甲○○
    於偵查中所證：「（96年11月9日上午12時，被告乙○○有
    給你Ｋ他命吸食？）那天我去找我表弟，我剛好進去，我看
    到桌上有放Ｋ他命，我向他要，他就給我」等語（見偵卷第
    12頁），悉相符合。其於上訴程序翻異前詞，改稱合資價購
    Ｋ他命云云，已難遽信。
  (二)證人甲○○於本院審理時，到庭證述：為警查獲的當日，伊
    下班後進入被告之房間，見到桌上有剩一點Ｋ他命，當時被
    告在睡覺，但眼睛有睜開，伊拿起該包Ｋ他命，用手比著自
    己，被告並無反應（即未表示反對的意思），伊就取走該包
    Ｋ他命。被告是在查獲日的前天購買該等Ｋ他命，當時被告
    錢不夠，伊就出借三、四百元予被告，但伊並不打算要求被
    告還錢，也不知當時被告欲購買多少錢的Ｋ他命，亦未過問
    購入Ｋ他命之數量，而被告亦未告知伊可受分配若干Ｋ他命
    等語（見本院審判筆錄第3、6-8頁），質諸被告亦認為證人
    甲○○前述證言「實在」（見同前筆錄第8頁）。按一般社
    會所謂之「合資購買」，出資者應該知悉出資金額之比例或
    者所購商品可獲分配之數量，並據以檢視出資金額與受分配
    物品是否適當。茲證人甲○○既不知被告價購Ｋ他命之總金
    額與數量，實際前往購買Ｋ他命之被告亦未於購入Ｋ他命之
    後主動依出資比例分配，殊難認為甲○○交付金錢予被告，
    係出於出資合購之意思。從而該證人證述交付被告三、四百
    元現金乃「出借」被告價購Ｋ他命乙節，應屬可信，如此證
    人甲○○經被告之同意而拿取之Ｋ他命，即非甲○○自己之
    物，而係被告轉讓之物至明，被告前揭出資合購Ｋ他命之辯
    解，自難採為對其有利之認定。
  (三)此外，並有分別自被告及證人甲○○持有中查扣之Ｋ他命六
    包扣案可稽（該等Ｋ他命經送高雄市立凱旋醫院鑑定結果，
    均呈Ｋ他命陽性反應，其中被告持有中之五包共淨重5.267
    公克，甲○○持有中之一包淨重0.055公克，有該醫院濫用
    藥物成品檢驗鑑定書在卷可查），並有臺南市警察局刑事警
    察大隊96年11月9日搜索扣押筆錄附卷可佐。事證明確，被
    告轉讓第三級毒品犯行洵堪認定。
二、查Ｋ他命係毒品危害防制條例第2條第2項第3款所明定之第
    三級毒品。核被告所為，係犯毒品危害防制條例第8條第3項
    之轉讓第三級毒品罪。其持有第三級毒品之低度行為，為轉
    讓之高度行為所吸收，不另論罪。原審認被告之犯行明確，
    而適用毒品危害防制條例第8條第3項，刑法第11條前段（漏
    載前段）、第41條第1項之規定，並審酌被告明知Ｋ他命足
    以戕害人之身體健康，甚而滋生其他犯罪，敗壞社會治安，
    惡行非輕，竟無償轉讓他人施用，惟犯後坦承犯行，尚有悔
    意，並考量被告之智識程度、犯罪動機、手段、轉讓數量、
    次數等一切情狀，量處有期徒刑五月，並諭知如易科罰金之
    折算標準。且說明毒品危害防制條例第18條第1項後段應沒
    入銷燬之毒品，專指查獲施用、持有之第三級毒品而言；倘
    係查獲轉讓之第三級毒品，即非該條項應沒入銷燬之範圍。
    又同條例第19條第1項所定「供犯罪所用或因犯罪所得之物
    」，因毒品本身屬轉讓之標的，故不包括毒品本身在內，自
    亦不得為第三級毒品之沒收依據，然第三級毒品仍屬不受法
    律保護之違禁物，是應回歸刑法之適用，依刑法第38條第1
    項第1款之規定沒收。並進而宣告查扣案之第三級毒品Ｋ他
    命五包（驗後淨重5.267公克）係被告所有之違禁物，依刑
    法第38條第1項第1款之規定沒收。至扣案由甲○○持有之第
    三級毒品Ｋ他命一包，因非本案被告所有之物，而甲○○持
    有之亦未構成犯罪，故不另宣告沒收。認事用法俱無不合，
    量刑亦稱妥適，被告上訴意旨否認犯罪，為無理由，應予駁
    回。
據上論斷，應依刑事訴訟法第455條之1第1項、第3項、第368條
，判決如主文。
本案經檢察官丙○○到庭執行職務
中    華    民    國    97    年    5     月    29    日
                  刑事第十庭  審判長法  官  陳欽賢
                                    法  官  林臻嫺
                                    法  官  陳賢德
以上正本證明與原本無異。
本件不得上訴。
                                    書記官  陳麗雅
中    華    民    國    97    年    5     月    29    日
附錄本案所犯法條全文：
毒品危害防制條例第8條第3項
（轉讓第三級毒品罪）
轉讓第三級毒品者，處3年以下有期徒刑，得併科新臺幣30萬元
以下罰金。


司法院資訊處製作；財團法人民間司法改革基金會備份。
